

- **6** 06 46 15 34 97
- 34 Lot le Bourg 01240 Marlieux
- www.charlesgourdin.com
- www.github.com/charlesgourdin

COMPÉTENCES

Expérimenté

HTML / CSS

Javascript / Typescript

Vue.js

Node.js

Neo4j - Cypher

GIT - Github

Famili<u>er</u>

React.js

SQL - MySQL - MariaDB

Docker

RabbitMQ

Redis

A PROPOS DE MOI...

Je parle...

Français et Anglais

Je suis...

Curieux, dynamique, obstiné, rigoureux, créatif

J'aime...

La photographie, les sports de glisse, les jeux vidéos et le rétro-gaming, la pop culture...

CHARLES GOURDIN

DEVELOPPEUR WEB FULLSTACK

Reconverti dans le développement web depuis maintenant plus de 2 ans, je me passionne chaque jour un peu plus pour ce métier qui me confronte sans cesse à de nouveaux challenges. J'aime la rigueur et la réflexion qu'il demande, mais aussi les échanges et le partage qui accompagnent chaque problématique. J'ai à coeur de rejoindre une équipe bienveillante et dynamique pour construire de belles applications, modernes et innovantes.

EXPÉRIENCE PROFESSIONNELLE

360 MEDICS

Développeur web fullstack | Janv. 2021 - aujourd'hui

- Développement d'une plateforme de gestion de contenu
- Développement et maintenance d'APIs
- Elaboration et optimisation des algorithmes d'audience
- Mise en place de tâches automatisées
- → Vue.js / Node.js / Typescript / Neo4j

CHEZ NESTOR

Développeur web front-end | Févr. 2020 - Oct. 2020

- Développement front-end d'un outil back-office
- Mise en place de tests
- Implémentation des APIs existantes
- → React / Node.js / MySQL

SELUX

Eclairagiste | Oct. 2008 - Sept. 2019

- Dimensionnement d'installations d'éclairage
- Développement optique et simulations photométriques
- Mise en valeur architecturale

ABB

Dessinateur industriel | Mars 2008 - Sept. 2008

- Conception 2D de pièces électroniques

FORMATION

DÉVELOPPEUR WEB ET WEB MOBILE (RNCP NIV. III)

Wild Code School | Lyon | Sept. 2019 - Févr. 2020

- Apprentissage des technologies du web (HTML / CSS / JS / React / Node.js)
- Réalisation d'un projet à destination d'un client réel (plateforme de chat)
- Participation à 2 hackathons
- Obtention du titre développeur web et web mobile

CERTIFICAT DE CAPACITÉS EN ÉCLAIRAGE

AFE | Paris | 2010

BTS CONCEPTION DE PRODUITS INDUSTRIELS

Rillieux la Pape | 2007

BAC STI GÉNIE MÉCANIQUE

Bourg en Bresse | 2005